【裁判字號】    88,上更(一),504
【裁判日期】    890504
【裁判案由】    毒品危害防制條例
【裁判全文】
臺灣高等法院臺南分院刑事判決          八十八年度上更(一)字第五四號   Ｃ
      上 訴 人
      即 被 告  乙  ○  ○
      指定辯護人  本院公設辯護人  丙  ○  ○
右上訴人因違反毒品危害防制條例案件，不服臺灣臺南地方法院八十八年度訴字第四
七二號中華民國八十八年六月十五日第一審判決（起訴案號：臺灣臺南地方法院檢察
署八十八年度偵字第三六七三號），提起上訴，判決後經最高法院發回更審，本院判
決如左：
      主      文
原判決撤銷。
乙○○共同連續販賣第一級毒品，處無期徒刑，褫奪公權終身。
行動電話壹支沒收；海洛因淨重陸拾貳點肆伍公克沒收並銷燬之；販毒所得新台幣貳
拾萬元沒收，如全部或一部不能沒收時，以其財產抵償之。
      事      實
一、乙○○與馮國勇（另案偵查中）基於共同概括之犯意聯絡，於民國（下同）八十
    七年十二月十五日（起訴書誤載為十八日）在柬埔寨國由馮國勇出資販入第一級
    毒品海洛因一百公克，交乙○○攜帶經由入境高雄市小港國際機場（下稱小港機
    場）輸入我國，並意圖營利，以0000000000號行動電話聯絡吳辛美於
    當日在台南市○○○街，將其中之一兩海洛因以新台幣（下同）十萬元之價格出
    賣予吳辛美（另案偵辦中），復於八十八年一月二十五日，再以同一方式由柬埔
    寨運輸約七十公克海洛因入境，並於當日晚上十一時許，在台南縣仁德鄉中華醫
    專後之停車場，以十萬元之價格出售一兩海洛因予吳辛美。嗣八十八年三月五日
    二十二時許，乙○○再度由柬埔寨國購得海洛因經由入境小港機場輸入時，當場
    為警查獲，並在其鼠蹊部起出海洛因（淨重六十二．四五公克），及扣得乙○○
    所有供聯絡犯罪用之行動電話一支。
二、案經台南縣警察局移送臺灣臺南地方法院檢察署檢察官偵查起訴。
      理      由
一、訊據上訴人即被告乙○○對於八十八年三月五日二十二時許，由柬埔寨國購得海
    洛因經小港機場入境輸入時，當場為警查獲，並於其鼠蹊部起出海洛因（淨重六
    十二．四五公克）及曾拿給吳辛美海洛英一次並拿二萬元之事實，坦白承認，惟
    對八十七年十二月十五日及八十八年一月二十五日之犯行部分則予否認。辯稱八
    十七年十二月十五日、八十八年一月二十五日伊並未自柬埔寨購得海洛因經由小
    港機場入境輸入台灣，亦未出賣海洛英給吳辛美，僅係受馮國勇之託代為轉交，
    吳辛美因販賣毒品被捕，為求供出出售人可得減刑，故意誣指伊販賣，而馮國勇
    則向伊催逼欠款，刻意誣指，所述均與實情不符，另八十八年三月五日攜入境之
    海洛英係供自已施用，並非意圖販賣云云。
二、惟查：
    （一）右揭事實，業據被告於警訊、偵訊、原審八十八年三月六日訊問時供述甚
          詳，核與證人吳辛美於警訊所供與被告以0000000000號行動電
          話聯絡之情節相符，並有行動電話通聯記錄附卷可按（附於原審卷第三十
          三頁）。
    （二）被告於警訊、偵查中均供承有拿分二次拿海洛英給吳辛美，與證人吳辛美
          所供於八十七年十二月間、八十八年一月二十五日曾向被告買海洛英乙節
          相符，則被告八十七年十二月間確有自柬埔寨購得海洛因經由入境小港機
          場輸入台灣應可認定，再觀被告於警訊時經警訊之「為何自八十七年十二
          月中旬即自柬埔寨挾帶入境作何用途？」即供稱：「那是替馮國勇挾帶入
          境的。」（見警卷第四頁），對於警員所詢八十七年十二月中旬之時間，
          並未有異詞，參酌被告於八十七年十二月十五日入境小港機場，同年月十
          八日再出境，此有國人入出境端末查詢報表在卷可稽，起訴書所載被告八
          十七年十二月十八日入境應係誤載，被告八十七年十二月間自柬埔寨購得
          海洛因經由入境小港機場輸入台灣之日，應係該月十五日，公訴人起訴所
          載為十八日，應屬誤植。
    （三）至發回意旨以：被告主張其於八十八年三月六日警訊自白，係未經伊同意
          於夜間訊問，且出刑求逼供，有錄影及錄音可証，本院未加調查一節，經
          傳訊承辦本案之刑警甲○○結証供稱：伊等先監聽吳辛美電話，得知其上
          手為被告，始請檢察官指揮在入境時逮捕被告，所作筆錄，均無刑求。參
          以被告於八十八年三月六日二十一時二十五分解押臺南看守所時，身體均
          無外傷及疼痛等情，復有臺灣臺南看守所八十九年三月十五日南所衛字第
          ０三九九號函所附被告親自蓋指印之新收被告內外傷記錄表可按，是被告
          所供警訊受刑求，自白不實一節，殊不足採。另當天訊問被告之錄影及錄
          音帶，已於一審判決刑後，消磁重用，亦據臺南縣警察局於民國八十九年
          四月十二日以（八九）南縣警刑字第一八六０三號函復在卷，惟被告於當
          晚押送看守所時既無外傷及疼痛已如前述，上開錄影及錄音帶縱已消磁，
          亦不影響被告自白之真實，並予明。
    （四）海洛英物稀價昂，取得不易，且為政府嚴予查緝之違禁物，販賣者刑責綦
          重，苟無利可圖，衡情應無甘冒被查緝之危險而平價無端代他人轉交，故
          堪認被告販入海洛英之價格必較販出之價格為低而有從中牟取差額利潤之
          意圖甚明。再者，被告自柬埔寨購得海洛因經由入境小港機場輸入台灣，
          路途遙遠，且其所攜帶海洛因淨重達六十二．四五公克，果如被告所辯係
          供自己施用，其數量已超過個人短期之使用量甚鉅，況被告即能在國外輕
          易取得海洛英，若欲在國內取得海洛英供已施用，應非難事，且遭警查獲
          之風險低、罪責輕，被告竟捨此不用，而花大筆旅費於八十八年三月二日
          前至柬埔寨，旋即於同月五日返回台灣，寧干冒入境時嚴密之檢查及綦重
          之罪責攜帶海洛英入境，實與常情有悖。職是之故，被告自柬埔寨購得海
          洛因經由入境小港機場攜入台灣，應屬運輸行為至為灼然。此外，復有扣
          案海洛英（淨重六十二．四五公克）可證，該海洛英一包經送法務部調查
          局檢驗結果確係第一級毒品海洛英，亦有該局第000000000號鑑
          定通知書在卷可稽，是被告所辯顯係卸責之詞，不足採信，事證明確，被
          告犯行洵堪認定。
二、核被告乙○○所為，係犯毒品危害防制條例第四條第一項之運輸第一級毒品罪。
    又第一級毒品海洛英屬鴉片，係行政院依懲治走私條例第二條第四項公告之「管
    制物品項目及其數額」命令甲項第四款規定之管制進出口物品，應另成立懲治走
    私條例第二條一項之走私罪。被告與馮國勇間有犯意之聯絡及行為之分擔，均係
    共同正犯。被告非法持有第一級毒品為販賣行為所吸收，不復另論。而運輸毒品
    與販賣毒品間有方法結果之牽連關係，應依刑法第五十五條從一重之販賣毒品罪
    處斷。又所犯運輸毒品與私運管制物品進口二罪，為一行為觸犯數罪名之想像競
    合犯關係，應從一重運輸第一級毒品罪處斷。而其多次運輸毒品行為，時間緊接
    ，犯罪構成要件相同，顯係基於概括之犯意，為連續犯，依法論以一罪，又販賣
    第一級毒品罪之法定本刑為死刑及無期徒刑，自不得加重其刑。公訴人雖僅就被
    告運輸第一級毒品犯行提起公訴，然檢察官就犯罪事實一部起訴者，其效力及於
    全部，本件被告走私管制進出口物品犯行，與前揭論罪科刑之運輸第一級毒品犯
    行有想像競合犯之關係，已如前述，本院自應就屬於裁判上一罪之走私管制進出
    口物品犯行部分一併加以裁判，附此敘明。
三、原審論罪科刑，固非無見，惟查運輸毒品與販賣毒品間有方法結果之牽連關係，
    應依刑法第五十五條從一重之販賣毒品罪處斷。原審以低度之持有、販賣第一級
    毒品海洛英應為高度運輸毒品行為所吸收，不復另論，用法尚有未合。上訴意旨
    ，否認犯罪，指摘原判決不當，固不足採，惟原判決既有可議，自應由本院將原
    判決撤銷改判，查被告跨國將危害我國人民身心至鉅之第一級毒品海洛英，自國
    外私運入境，難邀寬憫，固不宜依刑法第五十九條酌予減輕。爰審酌被告犯罪之
    動機、目的、手段、所造成社會不安及人民健康戕害甚鉅、犯罪後雖曾於警訊、
    偵查中坦承犯行惟於本院則再飾詞翻供毫無悔意等一切情狀，量處如主文所示之
    刑，併宣告褫奪公權終身，以資懲儆。又二十萬元係運輸、販賣毒品所得之財物
    ，扣案行動電話一支係被告所有且供犯罪所用之物，均依法宣告沒收；販毒所得
    新台幣貳拾萬元，如全部或一部不能沒收時，以其財產抵償之。扣案海洛英（淨
    重六十二．四五公克）因係違禁物品，亦依法宣告沒收並銷燬之。
據上論斷，應依刑事訴訟法第三百六十九條第一項前段、第三百六十四條、第二百九
十九條第一項前段、毒品危害防制條例第四條第一項、第十九條第一項，懲治走私條
例第二條第一項，刑法第十一條、第二十八條、第五十五條、第五十六條、第三十七
條第一項、第三十八條第一項第二款，判決如主文。
本案經檢察官劉欽銘到庭執行職務
中    華    民    國      八十九      年      五      月      四        日
                                  臺灣高等法院臺南分院刑事第六庭
                                      審判長法官  林    金    村
                                            法官  徐    宏    志
                                            法官  戴    勝    利
右正本證明與原本無異。
如不服本判決，應於判決送達後十日內向本院提出上訴狀，其未敘述理由者並應於提
出上訴狀後十日內向本院補提理由書（應附繕本)。
                                      法院書記官  吳    銘    添
中    華    民    國      八十九      年      五      月      五        日
附錄：本判決論罪科刑法條全文：
毒品危害防制條例第四條第一項：製造、運輸、販賣第一級毒品者，處死刑或無期徒
                              刑，處無期徒刑者，得併科新臺幣一千萬元以下罰
                              金。


司法院資訊處製作；財團法人民間司法改革基金會備份。
